【裁判字號】    99,易,566
【裁判日期】    990524
【裁判案由】    毒品危害防制條例
【裁判全文】
臺灣臺北地方法院刑事判決               99年度易字第566號
公  訴  人  臺灣臺北地方法院檢察署檢察官
被      告  甲○○
上列被告因毒品危害防制條例案件，經檢察官提起公訴（99年度
毒偵字第385號），本院判決如下：
    主  文
甲○○施用第二級毒品，累犯，處有期徒刑捌月。
扣案之甲基安非他命壹包（驗餘淨重零點壹伍陸捌公克）沒收銷
燬之；空塑膠袋壹個沒收。
    事  實
一、甲○○前因施用毒品案件，經依臺灣板橋地方法院裁定執行
    觀察、勒戒後，認無繼續施用之傾向，於民國94年7月29日
    執行完畢釋放出所，並由臺灣板橋地方法院檢察署檢察官以
    94年度毒偵字第3508號為不起訴處分確定。另因竊盜案件，
    經臺灣士林地方法院以94年度易字第621號判處有期徒刑6月
    確定，於96年3月5日執行完畢出監。又因妨害兵役治罪條例
    案件，經臺灣板橋地方法院以96年度簡字第53號判處有期徒
    刑2月確定，於96年7月3日易科罰金執行完畢。復因施用毒
    品，分別經臺灣板橋地方法院以96年度簡字第5488號、臺灣
    板橋地方法院以96年度簡字第6211號判處有期徒刑4月、5月
    確定，於97年10月28日縮刑期滿執行完畢。再因施用毒品案
    件，經臺灣板橋地方法院以97年度簡上字第1253號判處有徒
    刑6月確定，於98年11月4日執行完畢。詎仍不知悔改，復基
    於施用第二級毒品甲基安非他命之犯意，於99年1月4日中午
    某時，在台北縣鶯歌鎮甲○○工作之某工地處，施用第二級
    毒品甲基安非他命1次。嗣於同日下午6時15分，在臺北市中
    山區○○○路與錦州街口處，為警發現行跡可疑，甲○○自
    動將藏於外套口袋內之第二級毒品安非他命1小包（驗餘淨
    重0.1568公克）交出，並經警採尿送驗，因結果呈甲基安非
    他命及安非他命陽性反應，始悉上情。
二、案經臺北市政府警察局中山分局報請臺灣臺北地方法院檢察
    署檢察官偵查起訴。
    理  由
壹、程序部分：
一、被告甲○○於警、偵訊之供述，非出於強暴、脅迫、利誘、
    詐欺、疲勞訊問、違法羈押或其他不正方法取得，依刑事訴
    訟法第156條第1項、第158條之2得採為證據。
二、後列非供述證據，均非違法取得之證據，且或係從事業務之
    人於業務上製作之證明文書、記錄文書，核無顯不可信情況
    ，故依同法第158條之4反面解釋、第159條之4第2款得為證
    據；又本院認定事實所引用之下列毒品鑑定書，乃依法定程
    序所為之鑑定，且被告及辯護人對於證據能力均表示無意見
    ，自均有證據能力。
貳、實體部分：
一、前開事實，業經被告甲○○於本院審理時自白不諱，又被告
    遭查獲時所採集尿液經送驗結果，呈甲基安非他命代謝後之
    安非他命、甲基安非他命陽性反應等情，有臺北市政府警察
    局偵辦毒品案件尿液檢體委驗單、臺灣尖端先進生技醫藥股
    份有限公司號濫用藥物尿液檢驗報告各1份在卷可稽，此外
    ，並有扣案第二級毒品甲基安非他命1包（驗餘淨重0.1568
    公克）可資佐證，且扣案甲基安非他命1包經送交通部民用
    航空局航空醫務中心鑑定，檢出第二級毒品甲基安非他命成
    分，此有該中心99年1月14日航藥鑑字第0990084號毒品鑑定
    書在卷可稽，足認被告之前開自白與事實相符，從而，本件
    事證明確，被告犯行堪以認定，應依法論科。
二、按甲基安非他命係同條例第2條第2項第2款所稱之第二級毒
    品，不得持有、施用。核被告所為，係涉犯毒品危害防制條
    例第10條第2項之施用第二級毒品甲基安非他命罪。被告施
    用前持有第二級毒品甲基安非他命進而施用，其持有之低度
    行為應為施用之高度行為所吸收，不另論罪。另被告有前揭
    事實欄所載之犯罪科刑及執行情形，有臺灣高等法院被告前
    案紀錄表存卷可參，5年以內故意再犯本件有期徒刑以上之
    罪，為累犯，應依刑法第47條第1項規定，加重其刑。爰審
    酌被告前因施用毒品案件，經觀察、勒戒、強制戒治及判處
    有期徒刑執行完畢後，仍未能徹底戒絕毒品，再犯本案施用
    毒品罪，顯見其無戒毒悔改之意，惟念其施用毒品，乃戕害
    一己之身體健康，所為尚未害及他人，且於犯罪後坦承犯行
    ，犯罪後態度尚佳等一切情狀，量處如主文所示之刑。
三、扣案之第二級毒品甲基安非他命1包（驗餘淨重0.1568公克
    ），經送交通部民用航空局航空醫務中心鑑定，檢出第二級
    毒品甲基安非他命成分，此有該中心99年1月14日航藥鑑字
    第0990084號毒品鑑定書在卷可稽，應依毒品危害防制條例
    第18條第1項前段規定，不問屬於犯人與否，均宣告沒收銷
    燬之。至送驗耗損部分之毒品因已滅失，爰不另宣告沒收銷
    燬，附此敘明。又扣案之包裹上開毒品之包裝袋1只，具有
    防止毒品裸露、逸出及潮濕之功用，並便於攜帶，自屬供被
    告施用本案第二級毒品犯罪所用之物，且該包裝袋1個連同
    袋內盛裝之上開毒品均屬被告所有之物，業據被告供承在卷
    ，爰依刑法第38條第1項第2款規定，就該包裝袋1個併予宣
    告沒收。
參、據上論斷，應依刑事訴訟法第299條第1項前段，毒品危害防
    制條例第10條第2項、第18條第1項前段，刑法第11條、第47
    條第1項，第38條第1項第2款，判決如主文。
本案經檢察官蔡甄漪到庭執行職務。
中    華    民    國    99    年    5     月    24    日
                  刑事第十二庭  法  官  曾正龍
上正本證明與原本無異。
如不服本判決應於收受送達後10日內向本院提出上訴書狀，並應
敘述具體理由；其未敘述上訴理由者，應於上訴期間屆滿後20日
內向本院補提理由書（均須按他造當事人之人數附繕本）「切勿
逕送上級法院」。
                                書記官  彭自青
中    華    民    國    99    年    5     月    24    日
附錄本案論罪科刑法條全文：
毒品危害防制條例第10條
施用第一級毒品者，處6月以上5年以下有期徒刑。
施用第二級毒品者，處3年以下有期徒刑。

司法院資訊處製作；財團法人民間司法改革基金會備份。
